# 合并范围内银行承况汇票是否应予抵销

提问人：胖狐狸 时间：2012-04-11 00:27:55
我个人认为不可以抵消。原因在于，在未开出银行承兑汇票前，这个债权债务关系的债权人和债务人是集团内公司，因此抵消没问题；一旦通过开出银行承兑汇票结算前述债权债务，则无论是对应付票据一方还是应收票据一方，主债务人和主债权人都已经变更为了承兑银行。从这个角度看，双方对外的债权债务是不应该在合并时抵消的。 从审计工作中也可以看出来。如果是集团内应收应付，那么你的函证对象是对方公司；但对于银行承兑汇票，你的函证对象就是银行。 以上是个人意见，供讨论参考。

回答人：chenyiwei
不赞同。银行承兑汇票在银行是一项表外反映的中间业务，事实上银行并未承担其中的信用风险。银行是在企业提供充分的还款资金来源的基础上承兑的。因此本质上还是集团内部的债权债务。

提问人：asq 时间：2012-04-11 21:37:20
请教陈版： 如果应收票据持有方将该银行承兑汇票贴现（假设满足终止确认条件），应付票据持有方是否应将此应付票据重分类到“其他流动负债”？

回答人：chenyiwei
就出票人而言，仍然是一项应付票据。这与持票人是否将其贴现、贴现是否附有追索权等无关。